【裁判字號】    89,婚,584
【裁判日期】    890811
【裁判案由】    離婚
【裁判全文】
臺灣板橋地方法院民事判決                          八十九年度婚字第五八四號
    原      告  甲○○
    被      告  乙○○
右當事人間請求離婚事件，本院判決如左：
    主    文
原告之訴駁回。
訴訟費用由原告負擔。
    事    實
甲、原告方面：
    一、聲明：准原告與被告離婚，兩造所生子女洪芮妘由原告監護。
    二、陳述：
    （一）緣原告與被告於民國六十六年十月三日結婚，婚後夫妻感情初尚融洽，育
          有子女洪芮妘，不料被告見異思遷，竟於八十八年八月十日離家出走，經
          原告四處尋找未獲，乃訴請鈞院八十八年度婚字第八○六號判決，命被告
          履行與原告同居之義務確定；惟被告迄今仍未履行同居，顯係惡意遺棄在
          繼續狀態中，為此依民法第一千零五十二條第一項第五款及第一千零五十
          五條第一項之規定，提起本訴。
    （二）對被告抗辯之陳述：被告在八十九年二月份有跟伊說要回去住，被伊拒絕
          。伊在被告離家出走當天有打行動電話叫被告回家，被告說如果有人來家
          裡要錢就說不知道被告在那裡。當初被告不說任何原因就離家出走，且夫
          妻的感情也很淡，被告離家期間只有給付生活費二萬五千元，其他的是會
          錢三萬元，給小孩零用錢三千元。
    三、證據：提出戶籍謄本一份、鈞院八十八年度婚字第八○六號判決書影本及確
        定證明書影本各一份。
乙、被告方面：
    一、聲明：求為判決如主文所示。
    二、陳述：我自八十八年七、八月離家出走，有回去三、四次，有時住一個禮拜
        ，有時住三、四天，我離家出走後在八十九年二月份有打電話給原告說要回
        去住，原告跟我約另一個地點見面，結果原告沒有去，我在離家出走期間仍
        然有給付原告生活費六萬二千元。我離家出走是因為欠賭債而去躲債，當時
        有跟原告講等我把錢還清再回來，現在我已把賭債還清要回去，原告不肯讓
        我回去。
        理  由
一、本件原告主張：伊與被告於六十六年十月三日結婚，育有子女洪芮妘，詎被告見
    異思遷，竟於八十八年八月十日離家出走，經原告遍尋未獲，乃訴請鈞院八十八
    年度婚字第八○六號判決命被告履行與原告同居之義務確定，惟被告迄仍未履行
    與原告之同居義務，顯係惡意遺棄在繼續狀態中，爰依民法第一千零五十二條第
    一項第五款及第一千零五十五條第一項之規定，訴請判決離婚及兩造所生子女洪
    芮妘由原告監護。被告則以：伊離家出走是因為欠賭債而去躲債，當時有跟原告
    說等伊把錢還清再回家，而伊於八十九年二月份曾打電話給原告說伊已把賭債還
    清要回去，但原告不肯給我回去，且伊在離家出走期間，有回家三、四次，有時
    住一個禮拜，有時住三、四天，亦有給付原告生活費六萬二千元等語置辯。
二、原告主張前揭事實，固據原告提出戶籍謄本一份、台灣板橋地方法院八十八年度
    婚字第八○六號判決書影本及確定證明書影本各一份為證，惟為被告所否認，並
    以前揭情詞資為抗辯。是本件首應審酌者為，被告是否惡意遺棄原告在繼續狀態
    中？
三、按夫妻之一方以惡意遺棄他方在繼續狀態中者，為判決離婚之原因，民法第一千
    零五十二條第一項第五款定有明文。次按民法第一千零五十二條第一項第五款所
    謂惡意遺棄他方，不僅須有違背同居之客觀事實，並須有拒絕同居之主觀情事，
    始足當之（最高法院七十二年度台上字第一八四號判例意旨參照）。
四、經查：被告自八十八年七、八月間離家出走後，有回去三、四次，有時住一個禮
    拜，有時住三、四天。伊離家是因為欠賭債去躲債，當時有跟原告說把錢還清後
    再回家，且於八十九年二月份有打電話給原告說伊現在賭債已還清要回去住，但
    原告不肯讓伊回去，且伊離家出走期間，仍有給付生活費二萬五千元，會款三萬
    元及小孩零用錢三千元等情，業據被告於本院審理時陳述在卷，復為原告所不爭
    執。則被告於離家期間仍偶有回家居住及給付少數之生活費，並未完全置家中情
    況於不顧，且被告於八十九年二月份曾打電話給原告表示欲回家與原告同住，反
    為原告所拒絕，足見被告並無拒絕與原告同居之主觀情事。則揆諸前揭說明及判
    例意旨，被告前揭行為顯與「惡意遺棄」之要件不符，自難認原告此部分主張之
    事實為真正。
五、從而，原告本於民法第一千零五十二條第一項第五款之規定訴請判決離婚，於法
    未合，應予駁回。至原告併訴請兩造所生子女洪芮妘交由其監護，亦失所依據，
    應併予駁回。
六、據上論結：原告之訴，為無理由，依民事訴訟法第七十八條，判決如主文。
中      華      民      國    八十九    年      八      月    十一      日
                                臺灣板橋地方法院家事法庭
~B法      官  許麗華
右正本證明與原本無異。
如不服本判決，應於判決送達後廿日內，向本院提出上訴狀。
中      華      民      國    八十九    年      八      月    十一      日
~B法院書記官  黃美雲


司法院資訊處製作；財團法人民間司法改革基金會備份。
